# 附带纳税条件的租金减免会计处理

提问人：会稽山下 时间：2021-04-16 17:33:05
求助陈老师：
我们公司搬迁到一个新的产业园区，在我们厂房建设完成之前，当地政府为我们提供了厂房，租赁期三年，租赁合同规定只要每年纳税达到 1000万元就可以免租金，如果达不到就支付租金。我们公司上年的纳税超过了 1000 万，预计本年能达到纳税条件。请问陈老师，我们需要做会计处理吗？

回答人：chenyiwei
这种情况属于附条件的政府补助。在确定满足条件的前提下，可以选择采用总额法（分别确认租金支出和其他收益），也可以采用净额法（直接按减免后的应付租金入账）。